臺灣高雄地方法院刑事判決　　　　　　　　　　　　　九十三年度易字第六五七號
　　公　訴　人　臺灣高雄地方法院檢察署檢察官
　　被　　　告　甲○○
右列被告因賭博案件，經檢察官聲請以簡易判決處刑（九十三年度偵字第五一三一號
），本院認不宜逕以簡易判決處刑，改依通常程序審理並判決如左：
    主  文
甲○○共同連續意圖營利，聚眾賭博，處有期徒刑伍月，如易科罰金以佰元折算壹
日。
扣案之簽單伍拾張、帳簿壹本均沒收。
    事  實
一、甲○○與真實姓名年籍均不詳之成年女子，共同基於意圖營利之概括犯意聯絡，
    自民國八十九年一月二十日起，連續多次由甲○○提供位於高雄縣仁武鄉仁武村
    仁義巷二十一號住處，作為公眾得出入之賭博場所，由該姓名年籍不詳之成年女
    子擔任組頭，甲○○則擔任「柱仔腳」，合組經營「六合彩」及「臺灣樂透彩」
    ，以聚集不特定之多數人簽注號碼賭博財物。簽賭種類有俗稱「二星」、「三星
    」及「四星」，簽賭方式為約定每簽注一支號碼，賭客須繳交新台幣（下同）十
    元之賭金，與組頭對賭，而簽選之號碼，則均以核對香港政府或臺灣政府發行，
    於每週二、四、五開之六合彩或樂透彩開獎號碼或其重組號碼作為輸贏依據，
    凡賭客中獎者可得倍數不等之賭金，即中二星者，由組頭賠付五百七十元，中三
    星者，由組頭賠付五千七百元，中四星者，由組頭賠付五萬七千元，至於未簽中
    者之賭金即悉數歸組頭所有。甲○○並於收集匯整賭客簽賭之牌支後，將所接收
    簽注之簽單，交予該名姓名年籍不詳之成年女子收取，甲○○則按賭客簽賭之號
    碼支數，以每支抽取不詳數額佣金之方式獲得不法利益。迨至九十三年三月二日
    十八時三十分許，經警持搜索票在上址查獲，並扣得六合彩簽單五十張及帳簿一
    本。
二、案經高雄縣政府警察局仁武分局報請臺灣高雄地方法院檢察署檢察官偵查後聲請
    簡易判決處刑，本院認不宜以簡易判決處刑，改依通常程序審理。
    理  由
一、訊據被告甲○○就右揭賭博種類計分「二星」、「三星」、「四星」三種，每簽
    選一支號碼之賭金為十元，以核對香港六合彩開出之中獎號碼，如簽中二星可得
    五百七十元、三星可得五千七百元、四星可得五萬七千元等情固直承不諱，惟矢
    口否認有何賭博、意圖營利供給賭博場所及意圖營利聚眾賭博之犯行，並辯稱：
    曾與二、三人共同向該名姓名年籍均不詳成年女子之組頭簽牌，伊有簽賭六合彩
    ，但沒有幫別人簽，扣案之帳簿及簽單上之記載，僅係伊胡亂塗鴨，伊自己幻想
    、紀錄哪些牌常開，並自己模擬幾個號碼，看可以獲利多少云云。經查：
  (一)被告確有替不特定人士下注六合彩，向該姓名年籍均不詳之成年女子組頭下注六
    合彩，下注金額每支金額十元等情，業據被告於警詢時供承甚明（見九十三年三
    月二日警詢筆錄）。
  (二)扣案之帳簿一本，經本院當庭勘驗之結果，該本帳簿係自八十九年一月二十日開
    始紀錄，且有週期性的按照日期依序記載至九十三年二月十二日止，每一日期下
    方，均有記載號碼，並書寫以多少元「中」等文字，以八十九年一月二十日為
    例：即記載三八五九五○元中；以九十年二月二十二日為例：即記載六八九○
    ○元中；九十一年十一月十九日為例：即記載九九二○元中；九十三年二月
    十二日為例：即記載一一○六○元中，此有本院九十三年九月二十七日審理筆錄
    附卷可稽，足見該本帳簿之記載條理分明，並具週期性，而此顯與一般人隨便塗
    鴉記載之情形有所不同。況苟被告並非係擔任「柱仔腳」，與該姓名年籍均不詳
    之成年女子組頭合組經營「六合彩」及「臺灣樂透彩」，接受不特定之賭客簽選
    號碼，並有賭客簽中獲得彩金，則其焉有如此記載之理？另觀諸扣案之六合彩簽
    單五十張，茲以扣案之第三十三頁簽單上紅色紀錄為例：其上以紅色紀錄之二、
    三、四，即係指二星、三星、四星，其中以二星為例，「六八八」係指支數，「
    二○七二八」即係指簽賭二、三、四星所須之費用等情，業據被告於本院九十三
    年九月二十七日審理期日陳明在卷，衡諸常情，此如非係匯集多人之簽賭牌支及
    賭金，豈有單次簽賭支數即高達六百八十八支，賭金更高達二萬餘元之理？再以
    扣案之第二十四頁、第三十七頁簽單為例，其上均明確記載每次開獎號碼等情觀
    之，倘被告並非係擔任「柱仔腳」，接受、匯集不特定之賭客之簽選號碼，其又
    何須於每次開獎時均詳盡記載各該期之開獎號碼？是被告確有擔任「柱仔腳」，
    與該姓名年籍均不詳之成年女子組頭合組經營「六合彩」及「臺灣樂透彩」，並
    負責收集匯整賭客簽賭之牌支乙節，已至顯然。
  (三)再者，被告從事家庭美髮，每月收入僅約三、四千元，且其先生無業，並無收入
    等情，亦據被告自承在卷，則被告在其從事家庭美髮工作所賺有限，家庭收入微
    薄之情況下，另於家庭美髮工作外，耗費人力及時間擔任「柱仔腳」，為不特定
    人服務簽賭牌支，並記載於簽單及帳簿，衡情豈有不從中抽取利潤，賺取費用以
    維持生活所需之理？此外，復有搜索筆錄、扣押物品目錄表各一紙及照片三張在
    卷可稽，並有六合彩簽單五十張及帳簿一本扣案可證。
  (四)綜上，本件事證明確，被告犯行堪以認定。被告上開所辯，顯屬事後卸責之詞，
    殊難採信，應予依法論科。
二、查高雄縣仁武鄉仁武村仁義巷二十一號雖係被告甲○○之住宅，惟既供不特定之
    多數人出入簽賭，自屬公眾得出入之場所。核被告甲○○所為，係犯刑法第二百
    六十八條之意圖營利供給賭博場所罪及意圖營利聚眾賭博罪與同法第二百六十六
    條第一項前段之普通賭博罪。其與該姓名年籍不詳成年女子之組頭彼此間有犯意
    聯絡及行為分擔，為共同正犯。又被告於當期香港六合彩開獎前之多次接續行為
    ，均係當次意圖營利，供給賭博場所、聚眾賭博及在公眾得出入之場所賭博財物
    犯行之一部行為，均不另論罪。再被告先後多次犯上開三罪之犯行，均時間緊接
    ，所犯又各係構成犯罪要件相同之罪名，顯各係基於概括犯意為之，均為連續犯
    ，皆應依刑法第五十六條之規定以一罪論，並加重其刑。而被告於每期開獎前接
    續行為中之意圖營利，供給賭博場所、聚眾賭博及在公眾得出入之場所賭博財物
    犯行，均係基於一個賭博犯意之決定，以達成同一犯罪之各個舉動，係以一行為
    而觸犯上開三罪名，為想像競合犯，應依刑法第五十五條之規定從情節較重之意
    圖營利，聚眾賭博罪處斷。爰審酌被告並無前科，素行尚佳，惟其經營六合彩賭
    博，易對於社會造成不良影響及其犯罪之動機、目的、犯罪後否認犯行，態度不
    佳等一切情狀，量處如主文所示之刑，並諭知易科罰金之折算標準，以示懲儆。
    至扣案之六合彩簽單五十張及帳簿一本，均為被告所有供賭博犯罪所用之物，爰
    均依刑法第三十八條第一項第二款規定予以宣告沒收。
據上論斷，應依刑事訴訟法第二百九十九條第一項前段、第四百五十二條，刑法第二
十八條、第五十六條、第二百六十八條、第二百六十六條第一項前段、第五十五條、
第四十一條第一項前段、第三十八條第一項第二款，罰金罰鍰提高標準條例第一條前
段、第二條，判決如主文。
本案經檢察官廖育賢到庭執行職務。
中      華      民      國    九十三    年     十       月    十一      日
                                      臺灣高雄地方法院刑事第十二庭
                                          審判長法  官  張維君
                                                法  官  伍逸康
                                                法  官  劉惠娟
右正本證明與原本無異。
如不服本判決，應於判決送達後十日內，向本院提出上訴狀。
                                                書記官  陳素徵
中      華      民      國    九十三    年     十       月    十一      日
中華民國刑法第二百六十六條
(普通賭博罪與沒收物)
在公共場所或公眾得出入之場所賭博財物者，處一千元以下罰金。但以供
人暫時娛樂之物為賭者，不在此限。
當場賭博之器具與在賭檯或兌換籌碼處之財物，不問屬於犯人與否，沒收
之。
中華民國刑法第二百六十八條
(圖利供給賭場或聚眾賭博罪)
意圖營利，供給賭博場所或聚眾賭博者，處三年以下有期徒刑，得併科三
千元以下罰金。
